【裁判字號】    89,交聲,73
【裁判日期】    890622
【裁判案由】    違反道路交通管理處罰條例聲明異議
【裁判全文】
臺灣臺北地方法院交通事件裁定                    八十九年度交聲字第七十三號
    異議人即
    受處分人  甲○○
右列受處分人因違反道路交通管理處罰條例案件，對於臺北市交通事件裁決所中華民
國八十八年十二月卅日所為之處分( 原處分案號：北市交裁駕字第22-1165 號 )聲明
異議，本院裁定如左：
        主      文
異議駁回。
        理      由
一、按汽車在高速公路行駛途中，不得驟然或任意變換車道，如欲超越前車或變換車
    道時，應先顯示方向燈告知前後車輛並保持安全距離及間隔，方得超越或變換車
    道，高速公路交通管制規則第十一條定有明文。汽車行駛於高速公路而不遵管制
    之規定者，處汽車駕駛人新臺幣三千元以上六千元以下罰鍰，並記違規點數一點
    ，道路交通管理處罰條例第三十三條第一項及第六十三條第一項第一款亦有明文
    規定。
二、本件受處分人即異議人甲○○於八十八年十一月九日上午八時廿四分許，駕駛一
    輛車牌A8-8479 號自用小客車，沿國道一號( 俗稱：中山高 )高速公路南向車道
    行駛，行經「林口交流道」匝道( 有兩線車道，右線車道係供車輛右轉往林口方
    向行駛；左線車道係供車輛左轉往龜山、林口長庚醫院方向行駛 )出口處，明知
    當時該匝道往龜山、林口長庚醫院方向之左線車道車輛擁塞，即連右線車道亦遭
    欲左轉往龜山、林口長庚醫院方向之車輛佔用。受處分人竟爭道行駛，利用該匝
    道右側路肩超車，於該匝道出口分流槽化線處，驟然變換車道強行插入匝道左線
    往龜山、林口長庚醫院方向連貫行駛之汽車中間，為在該匝道出口分流安全島上
    執行交通整理勤務之「內政部警政署國道高速公路警察局」第一警察隊執勤員警
    李德龍攔停制止，以其有違反高速公路交通管制規則第十一條「不得驟然變換車
    道」規定之行為而當場掣單舉發。嗣受處分人於舉發通知單所載應到案日期前向
    原處分機關申訴，原處分機關請舉發單位調查結果，仍認受處分人有前揭違規行
    為，原處分機關乃依道路交通管理處罰條例第三十三條( 漏載：第一項，應予補
    正 )及第六十三條第一項第一款規定，於八十八年十二月卅日裁處罰鍰新臺幣三
    千元並記違規點數一點。
三、訊據受處分人固不否認其駕駛該輛車牌A8-8479 號自用小客車於前揭時地為警攔
    停之事實，惟矢口否認其有違反道路交通管理處罰條例規定之行為，辯稱略以「
    當時本人因未見往林口長庚醫院之路標，左右為難之際，見林口匝道分流槽化線
    處有執勤交通警察，乃駕車前往問路，及見執勤員警( 李德龍 )作出右行手勢，
    本人即左轉駛入空車道停車問路，詎料該名交通警察竟開立舉發通知單，指本人
    驟然變換車道，令本人極為錯愕，因當時本人所停駛之車道前方並無其他車輛，
    自無所謂未保持安全間距或強行插入連貫行駛之汽車中間之問題」云云。經查：
    證人( 舉發員警 )李德龍於本院調查中，到庭具結證述略稱「當時林口交流道匝
    道往龜山、林口長庚醫院方向之左線車道車輛擁塞，受處分人自右側路肩超車變
    換車道插入行駛中之車輛，是執勤員警攔停制止才停車，於簽收舉發通知單後，
    又繼續左轉行駛」等情綦詳，載明筆錄在卷可稽。證人乙○○○○係公務員，其
    於執行交通整理勤務中攔停舉發本件交通違規事實，本質上為行政處分，係公務
    員基於職務上之權力，依法就特定具體事件所為具有公法上效果之單方面行政行
    為。基於公務員所為公法上行為具有公信力之原則，該行政行為當可推定為真正
    ，其據以依法處分之事實認定亦為正確無誤。本件受處分人既未能提出積極證據
    證明其確無違規行為，其所為前揭辯解無非係卸責之詞，尚難信為真實。本件受
    處分人違規行為事證明確。原處分機關依道路交通管理處罰條例第三十三條第一
    項( 原處分機關裁決書漏載：第一項，應予補正 )及第六十三條第一項第一款裁
    處罰鍰新臺幣三千元並記違規點數一點，核無違誤。本件受處分人之異議為無理
    由，自應將其異議駁回。
據上論斷，應依道路交通案件處理辦法第十九條，裁定如主文。
中      華      民      國    八  十  九    年     六     月    廿二    日
                          臺灣臺北地方法院交通法庭
                                  法  官  鍾    華
右正本證明與原本無異。
如不服本裁定，應於裁定送達後五日內向本院提出抗告狀。
                                  書記官  黃 繡 琴
中      華      民      國    八  十  九    年     六     月    廿三    日


司法院資訊處製作；財團法人民間司法改革基金會備份。
